【裁判字號】    97,簡上,130
【裁判日期】    971217
【裁判案由】    違反毒品危害防制條例
【裁判全文】
臺灣花蓮地方法院刑事判決             97年度簡上字第130號
公  訴  人  臺灣花蓮地方法院檢察署檢察官
上  訴  人
即  被  告  甲○○
                    （現另案在臺灣花蓮監獄花蓮分監執行中
上列上訴人即被告因違反毒品危害防制條例案件，不服本院中華
民國97年7月28日97年度花簡字第873號刑事簡易判決（聲請簡易
判決處刑案號：97年度毒偵字第440號、 97年度偵字第1938號）
，提起上訴，本院管轄之第二審合議庭判決如下：
    主  文
上訴駁回。
    事實及理由
一、本案經審理結果，認第一審判決以被告甲○○犯施用第二級
    毒品罪，依刑事訴訟法第449條第1項前段、第454條第2項、
    第450條第1項，毒品危害防制條例第10條第2項、第18 條第
    1項前段，刑法第11條前段、第47條第1項、第41條第1 項前
    段、第38條第1項第2款之規定，判處被告有期徒刑5 月，如
    易科罰金，以新臺幣1千元折算1日，並就扣案之安非他命貳
    小包（含袋總重0.61公克）沒收銷燬之、吸食器1組（吸管3
    支）、小包包1 個均沒收。其認事用法及量刑均屬妥適，應
    予維持。茲引用第一審判決書記載之事實及理由暨證據（如
    附件，含臺灣花蓮地方法院檢察署檢察官97年度毒偵字第44
    0號、97年度偵字第1938號聲請簡易判決處刑書）。
二、上訴人即被告上訴意旨略以：上訴人即被告因於民國89年 4
    月中旬感覺全身不適，痛苦難耐，醫生也無法治療，且因本
    身磁場的原因，有不明藥物在體內關係，才施用第二級毒品
    安非他命，但醫生也無法證明我需施用安非他命，請法院勿
    因法條而忽略了不可思議的磁場，及本身自然的影響力云云
    。
三、經查，本案卷內並無證據證明被告有何經醫師處方而合法施
    用第二級毒品安非他命治療疾病之必要性，且被告亦自承其
    確有於簡易判決處刑書所載時、地施用第二級毒品安非他命
    ，其亦無法提出任何醫療證明其施用安非他命是經醫囑合法
    用藥，故被告上訴理由指摘其係因身體不適，且因磁場及本
    身自然的影響力，而需服用安非他命云云，並非合法施用安
    非他命之行為，則被告上訴意旨所指摘並無理由。又按法官
    於有罪判決中，究應如何量處罪刑，抑或是否宣告緩刑等，
    均為實體法賦予審理法官裁量之刑罰權事項，法官行使此項
    裁量權，自得依據個案情節，參諸刑法第57條所定各款犯罪
    情狀之規定，於該法定刑度範圍內，基於合義務性之裁量，
    量處被告罪刑；至是否為緩刑之宣告，亦應形式上審究是否
    符合刑法第74條所定前提要件，並實質上判斷被告所受之刑
    ，是否有以暫不執行為適當之情形等要件。質言之，法官為
    此量刑或緩刑宣告之裁量權時，除不得逾越法定刑或法定要
    件外，尚應符合法規範之體系及目的，遵守一般有效之經驗
    及論理法則等法原則，亦即應兼顧裁量之外部及內部性，如
    非顯然有裁量逾越或裁量濫用之違法情事，自不得任意指摘
    為違法，此亦為最高法院歷年多起判例所宣示之原則（參見
    最高法院80年台非字第473號判例、75年台上字第7033 號判
    例、72年台上字第6696號判例、72年台上字第3647號判例等
    ）。本院以為，量刑或緩刑宣告與否之裁量權，乃憲法所保
    障法官獨立審判之核心，法院行使此項裁量權，亦非得以任
    意或自由為之，仍應受一般法律原理原則之拘束，即仍須符
    合法律授權之目的、法律秩序之理念、國民法律感情及一般
    合法有效之慣例等規範，尤其應遵守比例原則及平等原則之
    意旨，否則即可能構成裁量濫用之違法（另參見最高法院86
    年度台上字第7655號判決）。亦即如非有裁量逾越或裁量濫
    用之明顯違法情事，自不得擅加指摘其違法或不當，即使上
    級法院對下級法院裁量權之審查，亦應同此標準，此不僅在
    保障法官不受任何制度外之不當干涉，更保障法官不受制度
    內的異質干涉，此方符憲法第80條所宣示獨立審判之真義，
    附此敘明。
四、上訴人即被告既無提出任何證明方法，或逕提出足資佐證之
    證據以實其說，又原審判決所採各項證據已足認被告犯行明
    確，並審酌被告有多次前科，素行欠端正、施用毒品戕害自
    己身心健康及犯罪後直承不諱，態度尚稱良好等一切情狀，
    於法定刑3年以下有期徒刑之範圍內，量處被告有期徒刑5月
    ，尚符合憲法比例原則及平等原則之要求，原審刑罰裁量權
    之行使並無違法不當之處，業如前述，上訴意旨指摘原判決
    未酌情量刑，顯無理由。上訴既無理由，原判決又無違法或
    不當之處，依法應予駁回。
據上論斷，應依刑事訴訟法第455條之1第1項、第3項、第368條
、第373條，判決如主文。
本案經檢察官孫源志到庭執行職務。
中    華    民    國    97    年    12    月    17    日
                  刑事第二庭   審判長 法  官  陳世博
                                      法  官  林恒祺
                                      法  官  陳月雯
上列正本證明與原本無異。
本件不得上訴。
中    華    民    國    97    年    12    月    19    日
                                      書記官
附件：刑事簡易判決書一件


司法院資訊處製作；財團法人民間司法改革基金會備份。
